臺灣新北地方法院刑事判決　　　　　 110年度審易字第1701號
公　訴　人　臺灣新北地方檢察署檢察官
被　　　告　陳忠信





上列被告因竊盜案件，經檢察官提起公訴（110 年度偵字第0000
0 號），被告於本院準備程序中就被訴事實為有罪之陳述，經本
院裁定進行簡式審判程序，判決如下：
    主  文
陳忠信侵入住宅竊盜，累犯，處有期徒刑柒月；未扣案之犯罪所
得新臺幣參仟伍佰元沒收，於全部或一部不能沒收或不宜執行沒
收時，追徵其價額。
    事  實
一、陳忠信意圖為自己不法之所有，於民國110 年2 月11日2 時
    45分許，行經新北市○○區○○路00巷00號程江文住處前，
    見程江文住處大門未關，即侵入上址程江文住處，徒手竊取
    程江文母親及小孩所有、由程江文管領放置於客廳沙發上錢
    包內之現金新臺幣（下同）3 千2 百元及鞋櫃上錢包內之現
    金3 百元得手，旋即逃離現場並步行返回其斯時位於新北市
    ○○區○○路0 段000 巷0 弄0 號4 樓之居所。嗣程江文母
    親發覺遭竊後告知程江文，經程江文觀看上址住處內監視器
    錄影畫面後報警處理，始經警循線查悉上情。
二、案經程江文訴由新北市政府警察局林口分局報告臺灣新北地
    方檢察署檢察官偵查起訴。
    理  由
壹、程序方面：
    本件被告陳忠信所犯係死刑、無期徒刑、最輕本刑為3 年以
    上有期徒刑以外之罪，其於準備程序中就被訴事實為有罪之
    陳述，經法官告知簡式審判程序之旨，並聽取公訴人及被告
    之意見後，依刑事訴訟法第273 條之1 第1 項規定，裁定本
    案改依簡式審判程序審理，且依刑事訴訟法第273 條之2 及
    第159 條第2 項規定，不適用傳聞法則有關限制證據能力之
    相關規定，合先敘明。
貳、實體方面：
一、上揭犯罪事實，業據被告陳忠信於警詢時、偵查中、本院準
    備程序及審理時均坦承不諱，核與證人即告訴人程江文於警
    詢中之證述相符，並有告訴人上址住處內監視器錄影畫面截
    圖照片5 張、附近道路及被告返家時之監視器錄影畫面截圖
    照片4 張、監視器錄影畫面光碟在卷可稽（見偵查卷第15至
    19頁），足認被告之自白與事實相符，洵堪採為認定事實之
    依據。本案事證明確，被告犯行堪以認定，應依法論科。
二、論罪科刑：
  ㈠核被告所為，係犯刑法第321 條第1 項第1 款之侵入住宅竊
    盜罪。
  ㈡被告前①因竊盜案件，經本院106 年度審簡字第1600號判決
    判處有期徒刑6 月確定；②因竊盜案件，經本院106 年度簡
    字第5027號判決判處有期徒刑3 月確定，上開2 罪，嗣經本
    院106 年度聲字第5220號裁定應執行有期徒刑8 月確定，於
    107 年7 月26日執行完畢等情，有臺灣高等法院被告前案紀
    錄表1 份在卷可憑，是被告於受有期徒刑執行完畢後，5 年
    以內故意再犯本件有期徒刑以上之罪，為累犯。至司法院釋
    字第775 號解釋，依解釋文及理由之意旨，係指構成累犯者
    ，不分情節，一律加重最低本刑，於不符合刑法第59條所定
    要件之情形下，致生行為人所受之刑罰超過其所應負擔罪責
    之個案，不符罪刑相當原則、比例原則。於此範圍內，在修
    正前，為避免發生上述罪刑不相當之情形，法院就該個案應
    裁量是否加重最低本刑；依此，該解釋係指個案應量處最低
    法定刑、又無法適用刑法第59條在內減輕規定之情形，法院
    應依此解釋意旨裁量不予加重最低本刑（最高法院108 年度
    台上字第338 號判決意旨參照）。經核本案犯罪並無此種情
    形，是加重法定最低度刑，尚不至於使行為人所受之刑罰超
    過其所應負擔罪責，而無上開解釋所指不符罪刑相當原則與
    比例原則之情形，爰依刑法第47條第1 項規定加重其刑。
  ㈢爰審酌被告正值青壯，不思以正途賺取所需，竟貪圖私利而
    侵入住宅行竊，對社會治安所生之危害非輕，並造成告訴人
    之財物損失，顯然欠缺尊重他人財產權之觀念，惟念其犯後
    坦承犯行，態度尚可，及兼衡其素行、犯罪之動機、目的、
    手段，所竊取之財物數額，及其自陳高職畢業之智識程度、
    現在工地工作、需撫養母親及女兒之生活狀況等一切情狀，
    量處如主文所示之刑，以資懲儆。
三、沒收：
  ㈠按犯罪所得，屬於犯罪行為人者，沒收之；前2 項之沒收，
    於全部或一部不能沒收或不宜執行沒收時，追徵其價額，刑
    法第38條之1 第1 項前段、第3 項分別定有明文。
  ㈡查，被告竊得之現金3 千5 百元，屬犯罪所得，未據扣案，
    亦未實際合法發還告訴人，爰依刑法第38條之1 第1 項前段
    、第3 項之規定宣告沒收，於全部或一部不能沒收或不宜執
    行沒收時，追徵其價額。
據上論斷，應依刑事訴訟法第273 條之1 第1 項、第299 條第1
項前段，刑法第321 條第1 項第1 款、第47條第1 項、第38條之
1 第1 項前段、第3 項，刑法施行法第1 條之1 第1 項，判決如
主文。
本案經檢察官范孟珊提起公訴，經檢察官張啓聰到庭執行職務。
中    華    民    國   110    年    11    月    30    日
                  刑事第二十五庭  法  官      曾淑娟
上列正本證明與原本無異。
如不服本判決，應於判決送達後20日內敘明上訴理由，向本院提
出上訴狀（應附繕本），上訴於臺灣高等法院。其未敘述上訴理
由者，應於上訴期間屆滿後20日內向本院補提理由書「切勿逕送
上級法院」。
                                  書記官      張佑慈
中    華    民    國   110    年    11    月    30    日
附錄本案論罪科刑法條全文：
中華民國刑法第321條
犯前條第1 項、第2 項之罪而有下列情形之一者，處6 月以上5
年以下有期徒刑，得併科50萬元以下罰金：
一、侵入住宅或有人居住之建築物、船艦或隱匿其內而犯之。
二、毀越門窗、牆垣或其他安全設備而犯之。
三、攜帶兇器而犯之。
四、結夥三人以上而犯之。
五、乘火災、水災或其他災害之際而犯之。
六、在車站、港埠、航空站或其他供水、陸、空公眾運輸之舟、
    車、航空機內而犯之。
前項之未遂犯罰之。